臺灣高等法院高雄分院刑事判決　　　　 94年度上訴字第177號
上　訴　人　臺灣屏東地方法院檢察署檢察官
被　　　告　甲○○
　　　　　　　　　　（另案羈押於臺灣屏東看守所）
上列上訴人因被告違反毒品危害防制條例案件，不服臺灣屏東地
方法院93年度訴字第933 號中華民國93年12月31日第一審判決（
起訴案號：臺灣屏東地方法院檢察署93年度毒偵字第2142號併辦
案號：同署94年度毒偵字第15、108 、247 、489 、723 、1157
、1481、1583、1743、2292號），提起上訴，本院依簡式審判程
序判決如下：
     主  文
原判決撤銷。
甲○○連續施用第一級毒品，累犯，處有期徒刑壹年捌月，扣案
之海洛因壹小包（淨重零點陸公克）、壹小包（淨重零點壹柒
公克）、壹小包（淨重零點陸玖公克）、殘留海洛因夾鏈袋壹個
，均沒收銷燬；又連續施用第二級毒品，累犯，處有期徒刑壹年
貳月，扣案之甲基安非他命壹小包（驗後毛重零點零公克）、
貳小包（驗後毛重零點伍公克）、壹小包（驗後毛重零點柒伍公
克）、壹小包（驗後毛重零點肆公克）、殘留甲基安非他命之玻
璃球貳只、藥鏟貳支、吸管貳支、夾鏈袋壹個，均沒收銷燬。應
執行有期徒刑貳年陸月。扣案之海洛因壹小包（淨重零點陸公
克）、壹小包（淨重零點壹柒公克）、壹小包（淨重零點陸玖公
克）、殘留海洛因夾鏈袋壹個、甲基安非他命壹小包（驗後毛重
零點零公克）、貳小包（驗後毛重零點伍公克）、壹小包（驗
後毛重零點柒伍公克）、壹小包（驗後毛重零點肆公克）、殘留
甲基安非他命之玻璃球貳只、藥鏟貳支、吸管貳支、夾鏈袋壹個
，均沒收銷燬。
     事  實
一、甲○○曾因施用第二級毒品案件，經臺灣屏東地方法院裁定
    送觀察、勒戒及強治戒治，經交付保護管束期滿，由臺灣屏
    東地方法院檢察署檢察官於民國88年8 月26日，以88年戒毒
    偵字第42號為不起訴處分確定。復因施用第二級毒品案件，
    經該署檢察官於89年3 月6 日以89年度毒偵字第724 號聲請
    簡易判決處刑並強制戒治，強制戒治部分經原審裁定令入戒
    治處所強制戒治，於89年11月28日強制戒治執行完畢。施用
    毒品部分，則於89年5 月22日，經原審以89年度易字第542
    號判處有期徒刑10月確定，並於91年4 月29日執行完畢。嗣
    甲○○於強制戒治執行完畢釋放後5 年內，猶不思悔改，復
    分別基於施用第一級毒品海洛因、第二級毒品甲基安非他命
    概括之犯意，自93年8 月底某日起至94年7 月29日上午7時
    許止（不含公權力拘束期間在內），連續在屏東縣麟洛鄉○
    ○村○○路和興巷13號住處、屏東市○○路206 巷8 號及其
    他不詳處所，以注射血管或摻入香煙方式，平均1 週1 次，
    施用海洛因多次。又另自93年6 月底某日起至94年7 月28
    日23時許止（不含公權力拘束期間在內），連續在上述地點
    及不詳處所，以燒烤吸其氣體方式，平均兩天1 次，施用甲
    基安非他命多次。(一)為警於同年10月22日22時50分許，在屏
    東市○○路206 巷8 號查獲，並扣得甲基安非他命1 小包（
    驗後毛重0.03公克）、殘留甲基安非他命之玻璃球2 個。(二)
    93 年11 月5 日19時許，為警持搜索票在屏東縣長治鄉○○
    路57 巷32 號查獲。(三)93年11月13日14時40分許，在屏東市
    ○○路與忠孝路口，為警查獲。(四)94年1 月10日11時25分許
    ，在屏東市○○路60號飛馬飯店703 室，為警查獲。(五)94年
    1 月26 日10 時許，在屏東縣內埔鄉○○村○○路403 巷27
    號，為警查獲，並扣得甲基安非他命兩小包（驗後毛重0.5
    公克）、海洛因1 小包（淨重0.36公克）。(六)94年2 月4 日
    12時許，在其上述住處，為警查獲。(七)94年5 月4 日9 時20
    分許，在其上述住處，為警查獲，並扣得殘留海洛因夾鏈袋
    1 個、殘留甲基安非他命夾鏈袋1 個、藥鏟2 支、吸管1 支
    。(八)94年6 月7 日19時40分許，在屏東縣麟洛鄉○○路，為
    警查獲，並扣得甲基安非他命1 小包（驗後毛重0.75公克）
    。(九)94年6 月17日15時50分許，在屏東縣長治鄉○○村○○
    路43號旁土地公廟，為警查獲，並扣得海洛因1 小包（淨重
    0.17公克）。(十)94年7 月2 日16時15分許，在其上述住處，
    為警查獲，並扣得海洛因1 小包（淨重0.69公克）、甲基安
    非他命1 小包（驗後毛重0.4 公克）及殘留甲基安非他命之
    吸管1 支。(十一)94年7 月29日18時30分，因另涉犯竊盜案件，
    至警局採尿送驗，而發覺上情。甲○○先後11次被警查獲，
    經警採其尿液送驗結果，均呈現嗎啡及甲基安非他命陽性反
    應，始悉上情。
二、案經屏東縣警察局暨該局屏東分局、內埔分局移送臺灣屏東
    地方法院檢察署檢察官偵查起訴及移送併辦。
     理  由
一、上開事實，業據被告甲○○分別於警訊、偵查中、原審及本
    院審理時供承不諱，且被告先後被警查獲，經警採其尿液送
    驗結果，均呈現嗎啡及甲基安非他命陽性反應，有有屏東縣
    衛生局93年10月27日屏縣衛檢六字第930436號、93年11月30
    日屏縣衛檢六字第930459號、93年11月26日屏縣衛檢六字第
    930462號、94年1 月19日屏縣衛檢六字第940023號煙毒及麻
    醉藥品委託檢驗結果通知書各1 紙、台灣檢驗科技股份有限
    公司94年2 月17日編號KＺ00000000000 號、93年3 月1 日編
    號KＺ000000000007號、94號5 月23日編號KＺ000000000000號
    、94年6 月30日編號KＺ000000000000號、94年7 月1 日編號
    KＺ000000000000號、94年7 月21日編號KＺ000000000000號、
    94號8 月12日編號KＺ000000000000號濫用藥物尿液檢驗報告
    各1 紙在卷可稽。又扣案之海洛因3 小包經送法務調調查局
    鑑驗結果，確屬海洛因成分，有該局94年3 月18日調科壹字
    第240003540 號、94年8 月31日調科壹字第240003771 號、
    94 年9月22日調科壹字第240003817 號鑑驗通知書各1 份在
    卷可考。又扣案之甲基安非他命5 小包經送驗結果，確係甲
    基安非他命成分，扣案之玻璃球2 只、藥鏟2 支、吸管2 支
    經送驗結果，均殘留有甲基安非他命；扣案之殘留海洛因及
    甲基安非他命夾鏈袋各1 個，經送驗結果，確屬分別殘留有
    海洛因及甲基安非他命成分等情，有高雄醫學大學附設中和
    紀念醫院93年12月4 日編號0000-000、0000-000、94年4 月
    19日編號404-393 號、94年5 月31日編號0000-000、0000-0
    00、0000-000號、0000-000號、94年9 月30日編號0000-000
    號、94年10月4 日編號0000-000號檢驗報告各1 紙在卷可按
    。復有扣案之海洛因3 小包、甲基安非他命5 小包、殘留海
    洛因夾鏈袋1 個、殘留甲基安非他命之玻璃球2 只、藥鏟、
    吸管各2 支、夾鏈袋1 個可資佐證。足見被告之自白與事實
    相符，自得採為認定被告犯罪之證據。又被告曾於87年間因
    施用毒品案件，經原審以87年度毒聲字第232 號裁定送勒戒
    處所觀察、勒戒後，認為有繼續施用毒品傾向，再由原審以
    87年度毒聲字第387 號裁定施予強制戒治，嗣以88 年 度毒
    聲字第47號裁定停止強制戒治付保護管束，至保護管束期滿
    ，由臺灣屏東地方法院檢察署檢察官於88年8 月26 日 以88
    年度戒毒偵字第42號為不起訴處分，惟於89年間再因施用毒
    品，經原審以89年度毒聲字第496 號裁定觀察、勒戒，並以
    89年度毒聲字第692 號裁定施予強制戒治，嗣於89年11月28
    日經原審以89年毒聲字第2468號裁定停止強制戒治而出所執
    行完畢之事實，有臺灣高等法院被告前案紀錄表各1 份存卷
    供參，其於前案強制戒治執行完畢釋放後，5 年內再犯本案
    毒品危害防制條例之罪，事證明確，被告施用海洛因及甲基
    安非他命之犯行，均堪認定。
二、核被告施用海洛因之行為，係犯毒品危害防制條例第10條第
    1 項施用第一級毒品罪；其施用甲基安非他命之行為，則係
    犯同條例第10條第2 項施用第二級毒品罪。又被告先後持有
    海洛因及甲基安非他命之行為，本應各以連續持有論，惟其
    持有之後，進而施用，其持有之低度行為被施用之高度行為
    所吸收，均不另論罪。又被告多次施用海洛因及甲基安非他
    命之行為，時間緊接，手法相同，所犯各係犯罪構成要件相
    同之罪名，顯係基於概括犯意而反覆為之，均應依連續犯規
    定，論以1 罪，並加重其刑。又被告前因施用毒品案件，經
    原審於89年5 月22日，以89年度易字第542 號判處有期徒刑
    10 月 確定，並於91年4 月29日執行完畢之事實，有台灣高
    等法院被告前案紀錄表在卷可稽。茲於前案執行完畢後，5
    年以內再犯本件有期徒刑以上之本罪，為累犯，均應依刑法
    第47 條 規定加重其刑。又被告有2 種刑之加重事由，應遞
    加重之。而被告所犯之上述2 罪，犯意各別，罪名互異，應
    予分論併罰。又被告移送併辦部分即自93年10月24日起至94
    年7 月29日7 時止施用海洛因及93年10月24日起至94年7 月
    28日23時許止施用甲基安非他命之犯行，雖未經公訴人起訴
    ，惟與起訴事實（93年8 月底某日起至同年10月22日止施用
    海洛因，及自93年6 月底某日起至同年10月22日施用甲基安
    非他命之行為），分別具有連續犯之裁判上一罪關係，均為
    起訴效力所及，本院自得一併審理。
三、原審予以被告論科，固非無見，惟查被告移送併辦部分施用
    海洛因及甲基安非他命之行為，雖未經公訴人起訴，已如前
    述，惟與起訴事實分別具有連續犯之裁判上一罪關係，為起
    訴效力所及，自應一併審理，原審未及審酌，自有未合。公
    訴人上訴意旨，執此指摘原判決不當，為有理由，自應由本
    院將原判決撤銷改判。審酌被告有事實欄所載施用毒品犯罪
    前科，有臺灣高等法院被告前案紀錄表在卷可考。於原審93
    年12月31日判決後，又連續施用毒品，先後被警查獲10次，
    足見毫無悔意，情節非輕，惟念其犯後坦承犯行，態度尚佳
    等一切情狀，分別量處如主文第2 項所示之刑，並定其應執
    行刑有期徒刑2 年6 月，以資懲儆。扣案之海洛因3 小包（
    淨重0.36公克、0.17公克、0.69公克）係第一級毒品，甲基
    安非他命5 小包（驗後毛重0.03公克、0.5 公克、0.75公克
    、0.4 公克）、殘留海洛因夾鏈袋1 個，殘留甲基安非他命
    之玻璃球2 只、藥鏟2 支、吸管2 支、夾鏈袋1 個，因均無
    法與毒品剝離，應分別視同第一、二級毒品，均依毒品危害
    防制條例第18條第1 項前段併宣告沒收銷燬之。至於送驗耗
    費部分，既因滅失不存在，自無宣告沒收銷燬之必要，併此
    明。
據上論斷，應依刑事訴訟法第273 條之1 第1 項、第369 條第1
項前段、第364 條、第299 條第1 項前段，毒品危害防制條例第
10條第1 項、第2 項、第18條第1 項前段，刑法第11條、第56條
、第47條、第51條第5款、第9款，判決如主文。
本案經檢察官林惠到庭執行職務。
中　　華　　民　　國　　94　　年　　11　　月　　17　　日
                  刑事第三庭    審判長法  官  周賢銳
                                      法  官  黃仁松
                                      法  官  謝宏宗
以上正本證明與原本無異。
施用第一級毒品部分，如不服本判決應於收受本判決後10日內向
本院提出上訴書狀，其未敘述上訴理由者，並得於提起上訴後10
日內向本院補提理由書狀（均須按他造當事人之人數附繕本）「
切勿逕送上級法院」。
其他部分不得上訴。
中　　華　　民　　國　　94　　年　　11　　月　　18　　日
　　　　　　　　　　　　　　　　　　　書記官  熊惠津
附錄本判決論罪科刑法條：
毒品危害防制條例第10條第1項、第2項
施用第一級毒品者，處 6 月以上 5 年以下有期徒刑。
施用第二級毒品者，處 3 年以下有期徒刑。
                                                A
